臺灣南投地方法院刑事判決
111年度交易字第148號
公  訴  人  臺灣南投地方檢察署檢察官 
被      告  陳見宏


上列被告因公共危險案件，經檢察官提起公訴（111年度偵字第5
383號），因被告對起訴事實為有罪之陳述，經告以簡式審判程
序之旨，並聽取當事人意見後，裁定進行簡式審判程序，判決如
下：
    主      文
陳見宏駕駛動力交通工具而吐氣所含酒精濃度達每公升零點二五
毫克以上，處有期徒刑伍月，如易科罰金，以新臺幣壹仟元折算
壹日。
    事實及理由
一、本案犯罪事實及證據，除證據部分補充「被告陳見宏於本院
    審理時之自白」外，其餘都引用如附件起訴書的記載。
二、核被告所為，係犯刑法第185條之3第1項第1款駕駛動力交通
    工具而吐氣所含酒精濃度達每公升0.25毫克以上之罪。
三、被告前⑴於民國110年間，因公共危險案件，經本院以110年
    度投交簡字第180號判決判處有期徒刑3月確定；⑵於同年間
    ，又因公共危險案件，經本院以110年度投交簡字第262號判
    決判處有期徒刑3月確定，上開⑴至⑵案件，經本院以110年度
    聲字第597號裁定定應執行有期徒刑5月確定，並於111年6月
    17日易科罰金執行完畢，有卷內臺灣高等法院被告前案紀錄
    表可為證據，其受有期徒刑執行完畢，5年以內故意再犯有
    期徒刑以上的本罪，為累犯，本院審酌被告於前案執行完畢
    不到3月就再犯相同類型的本案，顯見被告對刑罰的反應力
    薄弱，而且在超過標準值數倍的狀態下仍駕駛自用小客車上
    路，對其他用路人之危險性更高於酒後騎駛機車，因此認為
    加重最低本刑，沒有罪刑不相當的疑慮，裁量後依刑法第47
    條第1項規定加重其刑。　
四、本院審酌：被告前犯有同類型案件，經法院判處罪刑確定，
    並執行完畢之事實，本案為第3次犯，有前述紀錄表可查。
    被告查獲時呼氣酒精濃度高達每公升0.65毫克，超過標準值
    甚多，及其坦認犯行的犯後態度及自陳國中畢業、務農、經
    濟狀況小康等一切事項，量處如主文所示之刑，並諭知易科
    罰金之折算標準。
五、依刑事訴訟法第273條之1、第310條之2、第454條，判決如
    主文。
六、如不服本件判決，得自收受送達之日起20日內，向本院提起
    上訴狀（須附繕本）。
本案由檢察官蘇厚仁提起公訴，檢察官王晴玲到庭執行職務。
中　　華　　民　　國　　111 　年　　11　　月　　30  　日
        　　　　　　　　　臺灣南投地方法院刑事第五庭  
            　　　　　　　　　法　官  羅子俞
以上正本證明與原本無異。 
如不服本判決，應於收受本判決20日內向本院提出上訴書狀，並
應敘述具體理由，如未敘述上訴理由者，應於上訴期間屆滿後20
日內補提理由書狀於本院（均須依他造當事人之人數附繕本）「
切勿逕送上級法院」。
                              書記官  林佩儒
中　　華　　民　　國　　111 　年　　11　　月　　30　　日
附錄本案論罪科刑法條：
中華民國刑法第185條之3
駕駛動力交通工具而有下列情形之一者，處3年以下有期徒刑，
得併科30萬元以下罰金：
一、吐氣所含酒精濃度達每公升零點二五毫克或血液中酒精濃度
    達百分之零點零五以上。
二、有前款以外之其他情事足認服用酒類或其他相類之物，致不
    能安全駕駛。
三、服用毒品、麻醉藥品或其他相類之物，致不能安全駕駛。
因而致人於死者，處3年以上10年以下有期徒刑，得併科2百萬元
以下罰金；致重傷者，處1年以上7年以下有期徒刑，得併科1百
萬元以下罰金。
曾犯本條或陸海空軍刑法第54條之罪，經有罪判決確定或經緩起
訴處分確定，於十年內再犯第1項之罪因而致人於死者，處無期
徒刑或5年以上有期徒刑，得併科3百萬元以下罰金；致重傷者，
處3年以上10年以下有期徒刑，得併科2百萬元以下罰金。
　　　　　　　　　　　　　　　
附件：
臺灣南投地方檢察署檢察官起訴書
                                     111年度偵字第5383號
　　被　　　告　陳見宏　男　43歲（民國00年0月00日生）
　　　　　　　　　　　　住南投縣○○鎮○鄉路0○000號
　　　　　　　　　　　　國民身分證統一編號：Z000000000號
上列被告因公共危險案件，業經偵查終結，認應提起公訴，茲將
犯罪事實及證據並所犯法條分敘如下：
　　　　犯罪事實
一、陳見宏前⑴於民國110年間，因公共危險案件，經臺灣南投地
    方法院以110年度投交簡字第180號判決判處有期徒刑3月確
    定；⑵於同年間，因公共危險案件，經同法院以110年度投交
    簡字第262號判決判處有期徒刑3月確定，上開⑴至⑵案件，經
    同法院以110年度聲字第597號裁定定應執行有期徒刑5月確
    定，並於111年6月17日易科罰金執行完畢。詎仍不知悔改，
    於111年8月5日15時許，在南投縣竹山鎮藤湖附近某友人住
    處飲用啤酒、高粱酒後，明知其吐氣所含酒精濃度已達每公
    升0.25毫克之不能安全駕駛法定標準，仍基於服用酒類不能
    安全駕駛動力交通工具之犯意，於同日20時許，駕駛車牌號
    碼0000-00號自用小客車上路。嗣於同日20時50分許，行經
    南投縣○○鎮○○路0段000號前之臨檢點時，因面帶酒容、酒氣
    為警攔查，於同日21時5分許對其施以吐氣酒精濃度測試，
    測得其吐氣所含酒精濃度為每公升0.65毫克，而悉上情。
二、案經南投縣政府警察局竹山分局報告偵辦。
　　　　證據並所犯法條
一、上揭犯罪事實，業據被告陳見宏於警詢及偵查中均坦承不諱
    ，並有南投縣政府警察局竹山分局竹山派出所駕駛人酒精測
    定紀錄表、財團法人工業技術研究院呼氣酒精測試器檢定合
    格證書、南投縣政府警察局舉發違反道路交通管理事件通知
    單、公路監理電子閘門系統資料等件在卷可稽，足認被告之
    自白與事實相符，是被告前開罪嫌應堪認定。
二、核被告所為，係犯刑法第185條之3第1項第1款之不能安全駕
    駛動力交通工具罪嫌。被告前有如犯罪事實欄所載前案科刑
    及執行情形，有刑案資料查註紀錄表及臺灣南投地方法院11
    0年度投交簡字第180號、110年度投交簡字第262號判決、同
    法院110年度聲字第597號裁定等件附卷可佐，其於受有期徒
    刑執行完畢後，5年以內故意再犯本件有期徒刑以上之罪，
    為累犯，請參酌被告前案為故意犯罪、被告於前案易科罰金
    執行完畢後未滿2月即再犯本件犯罪、被告前案與本案俱為
    不能安全駕駛動力交通工具罪嫌，前案與本案之罪質相同等
    情，顯見被告並未真正悛悔改過，刑罰反應力顯屬薄弱，依
    刑法第47條第1項，並參酌司法院釋字第775號解釋意旨，裁
    量是否加重其刑。
三、依刑事訴訟法第251條第1項提起公訴。
　  此　致
臺灣南投地方法院
中　　華　　民　　國　 111　　年　　8 　　月　　12　　日
　　　　　　　　　　　　　檢　察　官  蘇厚仁
本件證明與原本無異
中　　華　　民　　國　 111　　年　　9 　　月　　12　　日
                          書  記　官  陳俐伶
附錄本案所犯法條：
刑法第185條之3第1項
中華民國刑法第185條之3
駕駛動力交通工具而有下列情形之一者，處 3 年以下有期徒刑
，得併科 30 萬元以下罰金：
一、吐氣所含酒精濃度達每公升零點二五毫克或血液中酒精濃度
    達百分之零點零五以上。
二、有前款以外之其他情事足認服用酒類或其他相類之物，致不
    能安全駕駛。
三、服用毒品、麻醉藥品或其他相類之物，致不能安全駕駛。
因而致人於死者，處 3 年以上 10 年以下有期徒刑，得併科 2
百萬元以下罰金；致重傷者，處 1 年以上 7 年以下有期徒刑，
得併科 1 百萬元以下罰金。
曾犯本條或陸海空軍刑法第 54 條之罪，經有罪判決確定或經緩
起訴處分確定，於十年內再犯第 1 項之罪因而致人於死者，處
無期徒刑或 5 年以上有期徒刑，得併科 3 百萬元以下罰金；致
重傷者，處 3 年以上 10 年以下有期徒刑，得併科 2 百萬元以
下罰金。